最高法院刑事裁定　　　　　　　一○○年度台抗字第五五七號
抗　告　人　張志中
上列抗告人因強盜等罪案件，認檢察官執行之指揮不當，不服台
灣高等法院中華民國一○○年五月十九日駁回其聲明異議之裁定
（一○○年度聲字第一四八四號），提起抗告，本院裁定如下：
    主  文
抗告駁回。
    理  由
按刑之執行，本質上屬司法行政之一環，原則上應由檢察官指揮
之，此觀刑事訴訟法第四百五十七條第一項前段規定甚明。而有
關刑之執行順序，依同法第四百五十九條規定，二以上主刑之執
行，除罰金外，應先執行其重者，但有必要時，檢察官得命先執
行他刑。參諸刑法第四十二條第一項、第二項及第四十六條第一
項等規定，亦僅規範罰金應完納之時間及不完納者之執行問題，
並未涉及罰金刑與其他主刑之執行順序，則罰金與其他主刑之執
行，因互無衝突，檢察官自得斟酌諸如行刑權時效是否即將消滅
等各項情形，以決定罰金刑係於其他主刑之前或後、或與之同時
執行之。故受刑人如未繳納罰金而須易服勞役者，執行檢察官自
亦得決定先行執行之，或插接在有期徒刑執行之中，或於徒刑執
行完畢後再接續執行。此項指揮執行裁量權之行使，乃基於刑事
訴訟法之明示授權，檢察官基於行政目的，自由斟酌正確、適當
之執行方式，倘無裁量濫用、逾越裁量情事或牴觸法律授權目的
或摻雜與授權意旨不相關因素之考量，即屬合法。本件抗告人張
志中因強盜、盜匪、違反槍砲彈藥刀械管制條例、逃亡（軍法）
等案件，經台灣高等法院以九十七年度聲字第八九五號裁定，定
應執行之刑有期徒刑十四年年三月，併科罰金新台幣三十萬元，
罰金如易服勞役，以罰金總額與六個月之日數比例折算確定。移
送執行後，檢察官指揮執行，認其刑期起算日期為民國九十二年
五月十六日，扣除自八十九年十一月二日至九十年六月四日止，
共計二百十五日羈押折抵刑期，執行期滿日為一○六年一月十二
日。另受刑人無力繳納罰金，且無財產可供執行，易服勞役，勞
役起算日期一○六年一月十三日，執行期滿日為一○六年七月十
一日，有台灣新竹地方法院檢察署檢察官九十七年執更則字第三
四四號、三四四號之一執行指揮書各一紙在卷可稽。抗告人以對
伊較為有利之「先執行以羈押日數折抵罰金之易服勞役後，再執
行有期徒刑」，向台灣新竹地方法院檢察署提出聲請更換執行順
序，經該署檢察官以於法無據駁回聲請，伊再檢附其他地方法院
檢察署檢察官之執行指揮書影本，聲請更換執行順序，仍遭以「
本件可執行扣抵勞動作業金及保管金，核無折抵羈押日數之依據
」駁回其聲明異議，不利於抗告人云云。原裁定則以：前述有關
執行順序之指揮，係屬檢察官指揮執行時得為裁量之事項，於法
無違。至抗告人所提其他受刑人之執行指揮書（先以羈押日數折
抵罰金易服勞役），乃各該案件執行檢察官就個案所為之執行，
抗告人執此而指摘檢察官指揮執行不當云云，於法尚屬無據。原
審因而駁回抗告人異議之聲明，經核並無不合。又勞動作業金等
是否作為繳納罰金之用，此可於罰金執行時再為聲請，於抗告人
無利或不利之影響，原裁定雖未說明，難謂理由欠備。抗告意旨
，仍執前詞，任憑己見，漫以指摘原裁定有理由不備之違誤，洵
無理由，應予駁回。
據上論結，應依刑事訴訟法第四百十二條，裁定如主文。
中    華    民    國  一○○  年    七    月   二十   日
                      最高法院刑事第五庭
                          審判長法官  洪  文  章  
                                法官  王  居  財  
                                法官  郭  毓  洲  
                                法官  韓  金  秀  
                                法官  沈  揚  仁  
本件正本證明與原本無異
                                      書  記  官  
中    華    民    國  一○○  年    七    月  二十二  日
                                                      Q